臺灣高等法院臺中分院刑事判決
110年度上訴字第271號
上  訴  人  
即  被  告  林泓甫


選任辯護人  郭佳瑋律師
            陳欣彤律師
上  訴  人  
即  被  告  張議鴻


選任辯護人  廖偉成律師
上列上訴人因強盜等案件，不服臺灣臺中地方法院109年度訴字
第1970號中華民國109年11月25日第一審判決（起訴案號：臺灣
臺中地方檢察署109年度偵字第18740、22681號），提起上訴，
本院判決如下：
    主  文
原判決關於林泓甫、張議鴻共同犯攜帶兇器強盜罪及定應執行刑
部分，均撤銷。
林泓甫共同犯攜帶兇器強盜罪，處有期徒刑柒年。扣案如附表編
號3所示之物沒收。
張議鴻共同犯攜帶兇器強盜罪，處有期徒刑柒年。扣案如附表編
號3-1、10所示之物均沒收。
其他上訴駁回。
林泓甫、張議鴻撤銷改判與上訴駁回部分所處之刑，均應執行有
期徒刑柒年肆月。
    事  實
一、林泓甫、張議鴻為朋友，於民國109年6月3日，林泓甫向位
    在宜蘭縣宜蘭市之達運小客車租賃有限公司承租車牌號碼00
    0-0000號之自用小客車（下稱本件租賃車）後，即搭載張議
    鴻前往臺北找朋友，於翌日（4日）晚間，其等因缺錢花用
    ，竟共同謀議偽以交易毒品之名義，行強取財物之實，遂由
    張議鴻以微信通信軟體暱稱「龍蝦圖樣」與陳彥辰聯繫交易
    第三級毒品愷他命及毒咖啡包事宜，並相約在臺中市之指定
    地點交易，林泓甫乃駕駛本件租賃車搭載張議鴻由臺北南下
    臺中，2人且於同年月5日凌晨1時57分許前之某時許，先  
    前往位在臺中市○區○○路0段00號之小北百貨，購買客觀上足
    供兇器使用之水果刀2把，而共同為下列之犯行：
  ㈠林泓甫、張議鴻為避免嗣後遭警方查獲，竟共同意圖為自己
    不法之所有，基於攜帶兇器竊盜之犯意聯絡，於109年6月5
    日凌晨1時57分許，在臺中市○區○○街00巷0弄0號前，趁無人
    注意之際，由張議鴻在旁把風，林泓甫持客觀上足供兇器使
    用之扳手1支（未扣案），拆除葉秉閎所有停放在該處之車
    牌號碼000-0000號自用小客車之車牌2面得手，再將所竊得
    之車牌懸掛在本件租賃車上，以躲避查緝。
  ㈡於109年6月5日凌晨3時20分許，林泓甫駕駛已改懸掛前開竊
    得車牌之本件租賃車，搭載張議鴻，前往與陳彥辰約定之交
    易地點臺中市○○區○○路0000號前方，2人見陳彥辰駕駛車牌
    號碼000-0000號自用小客車（下稱陳彥辰之車輛）抵達該處
    後，竟共同意圖為自己不法之所有，基於攜帶兇器強盜之犯
    意聯絡，張議鴻先以電話要求陳彥辰至本件租賃車後座洽談
    毒品交易事宜，陳彥辰依約上車後卻商談無果，陳彥辰乃下
    車，且與林泓甫一同步行返回陳彥辰之車輛，待陳彥辰坐入
    駕駛座時，林泓甫則進入該車駕駛座後方，嗣林泓甫見張議
    鴻亦已持水果刀由本件租賃車步行至陳彥辰之車輛時，即取
    出水果刀，從後方架住陳彥辰之頸部，並恫稱：不要動等語
    ，張議鴻則打開陳彥辰之車輛駕駛座車門，持水果刀從前方
    架住陳彥辰之頸部，恫嚇：把財物交出來等語，而以此強暴
    之方式，致使陳彥辰達於不能抗拒之程度，陳彥辰因懼怕其
    生命、身體、安全受到危害，遂聽從林泓甫、張議鴻之指示
    ，將其行動電話1支交予張議鴻，張議鴻見陳彥辰之車輛副
    駕駛座上置有10包咖啡包(無從證明含有第一、二級毒品）
    及2公克裝之愷他命5小包（以上毒品無從證明純質淨重達5
    公克以上），乃將上開毒品全數取走，並將陳彥辰之車輛鑰
    匙拔下，繼而見該車駕駛座旁放有鋁製球棒1枝(即附表編號
    2），遂一併拿取，然過程中陳彥辰因反抗抓住刀柄而遭林
    泓甫持水果刀劃傷，因而受有左手食指撕裂傷0.5公分長、
    前頸部擦挫傷等傷害。
二、林泓甫、張議鴻強盜取得陳彥辰之毒品、手機、車鑰匙及鋁
    製球棒後，即駕駛本件租賃車欲逃離現場，惟遭陳彥辰持另
    1支棒球棍敲打本件租賃車駕駛座車門、左後視鏡，致該車
    之左後視鏡外殼掉落在現場。嗣於109年6月5日凌晨3時24分
    許，林泓甫、張議鴻駕車經過臺中市○○區○○路0段000號
    之「寶島餐廳」停車場，張議鴻下車將前揭強盜所得之鋁製
    球棒1支及其2人強盜所持之水果刀2支，一併棄置在該處之
    圍牆旁，旋即由林泓甫駕車搭載張議鴻沿高速公路北上，張
    議鴻且將陳彥辰之車輛鑰匙及行動電話1支丟棄在高速公路
    之某不詳地點。其後因陳彥辰報警處理，為警循線於109年6
    月5日凌晨4時35分許，在臺中市○○區○○路0000號扣得如
    附表編號1所示之物；於109年6月5日11時53分許，在「寶島
    餐廳」之停車場圍牆處扣得如附表編號2、3、3-1所示之物
    ；警方復於109年6月15日15時20分許，持臺灣臺中地方法院
    核發之搜索票至林泓甫位於宜蘭縣○○鄉○○路0段000號之住處
    執行搜索，當場扣得如附表編號4至6所示之物；又於同日18
    時5分許，在宜蘭縣北橫公路67公里處拘提張議鴻，並扣得
    如附表編號7至10所示之物。另經張議鴻之供述，為警於同
    日19時50分許，在宜蘭縣○○鎮○○○路00號扣得林泓甫、張議
    鴻所竊得之車牌2面（已發還葉秉宏領回），而循線查悉上
    情。
三、案經臺灣臺中地方檢察署（下稱臺中地檢署）檢察官指揮及
    陳彥辰訴由臺中市政府警察局第六分局報告臺中地檢署檢察
    官偵查起訴。 
    理  由
一、證據能力方面：關於下述本判決所引用被告以外之人於審判
    外之陳述（含言詞及書面）雖屬傳聞之證據，惟檢察官、上
    訴人即被告林泓甫、張議鴻(下稱被告2人)及其辯護人，知
    有刑事訴訟法第159條第1項不得為證據之情形，於本院均未
    爭執該等證據能力，且經本院審理時當庭直接提示而為合法
    之調查，檢察官、被告2人及其辯護人亦均未於言詞辯論終
    結前聲明異議，本院審酌前開證據作成或取得之狀況，並無
    非法或不當取證之情事，故認為適當而均得以作為證據，是
    前開證據依刑事訴訟法第159條之5第2項之規定，均具有證
    據能力。
二、認定犯罪事實所憑之證據及理由：
  ㈠事實欄一㈠攜帶兇器竊盜部分：
    此部分犯罪事實，業據被告2人於原審及本院時坦承不諱（
    見原審卷第126、142、254、255頁，本院卷第142至143、21
    8至219頁），復經證人即被害人蔡秉閎於警詢時證述明確（
    見18740號偵卷一第79至80頁），並有臺中市政府警察局第
    六分局西屯派出所扣押筆錄、扣押物品目錄表、收據、扣案
    自小客車000-0000號牌照2面之照片、失車-案件基本資料詳
    細畫面報表、牌照號碼000-0000號自小客車車輛詳細資料、
    109年6月5日凌晨1時57分、2時14分許台中市西區自立街道
    路監視器影像擷圖、被害人葉秉閎領回車牌000-0000號2面
    贓物認領保管單、臺中市政府警察局車輛尋獲電腦輸入單（
    見18740號偵卷一第115至121、123、158至159、165至166、
    185頁，他卷第97、115頁）附卷可稽。足認被告2人此部分
    之自白與事實相符，應堪採信。
　㈡事實欄一㈡攜帶兇器強盜部分：
    訊據被告2人林泓甫、張議鴻均坦承於前揭時、地，以如事
    實欄一㈡所載之方式，強取被害人陳彥辰之財物等節不諱，
    惟均辯稱：我等係拿取陳彥辰之10包毒咖啡包、2公克裝之
    愷他命5小包等毒品，及其行動電話1支、車鑰匙、鋁製球棒
    1支，並未拿取陳彥辰之現金等語。經查：
  1.被告2人於前揭時、地，各持水果刀1把，以如事實欄一㈡所
    載之方式，強取被害人陳彥辰之財物，且造成被害人陳彥辰
    受有上述之傷害等事實，業據被告2人於原審及本院審理時
    坦承不諱（見原審卷第126、142、255、256頁，本院卷第14
    2至143、219至222頁），復經證人即告訴人陳彥辰於警詢、
    偵訊中及原審審理時具結證述詳實（見18740號偵卷一第65
    至67、69至74頁，他字卷第123至127頁，原審卷第219至222
    頁），並有原審109年聲搜字第862號搜索票、臺中市政府警
    察局第六分局西屯派出所扣押筆錄、扣押物品目錄表、收據
    、扣案如附表編號1至10之扣案物照片（見18740號偵卷一第
    81至87頁、89、91至97、99至105、107至113、151、153至1
    57、161至163頁）、達運小客車租賃有限公司基本資料、本
    件租賃車之汽車租賃合約書影像擷圖及車輛詳細資料、達運
    小客車公司店內外監視器影像擷圖及代修同意書、本件租賃
    車行記錄暨該自小客車外觀照片、烏日澄清醫院診斷證明書
    、109年6月5日清晨4時許寶島餐廳停車場監視器影像擷圖、
    被告2人涉嫌強盜等案犯罪時序表暨檢附之監視器影像擷圖
    、台中市○○區○○○路○○○路○段000號寶島餐廳停車場照片、10
    9年度保管字第2227號扣押物品清單暨扣案物品照片（見187
    40號偵卷一第147、151至153、149、165至175、177至181、
    182至183、267至273、329頁，他卷第99頁）、被告2人之手
    機分析報告、臺中市政府警察局第六分局刑案現場勘察報告
    、證物採驗報告及109年7月10日中市警鑑字第1090049610號
    鑑定書、內政部警政署刑事警察局109年6月30日刑紋字第10
    90061074號鑑定書及109年7月6日刑紋字第1090061075號鑑
    定書、被告2人之勘查採證（驗）同意書、委託鑑驗尿液代
    號與真實姓名對照表及正修科技大學超微量研究科技中心尿
    液檢驗報告（18740號偵卷二第3至7頁，22681號偵卷第139
    至163、165至169、175至191、195至199、201、203、205、
    207、209至211頁）附卷可稽，及如附表編號1至10所示之物
    扣案為憑。是此部分事實，足堪認定。
  2.公訴意旨雖認被告張議鴻以需分裝毒品為由，要求被害人陳
    彥辰先行返回陳彥辰之車輛等待，旋而被告2人即以犯罪事
    實欄一㈡所載之方式，除了強取被害人陳彥辰之行動電話1
    支、車鑰匙及鋁製球棒外，尚拿取新臺幣（下同）1萬7000
    元現金等語，然被告2人均否認取得被害人陳彥辰之現金，
    並以前詞置辯。查：
  ①證人即被害人陳彥辰於偵訊中證稱：我坐上本件租賃車後，
    就詢問副駕駛座上之男子愷他命在哪裡，該男子說他們正在
    分裝愷他命，並叫駕駛座上之男子先陪我返回我之車上等，
    待副駕駛座上之男子分裝完成就會拿過來給我等語（見他字
    卷第124頁）、於原審證稱：我與林泓甫、張議鴻於本件案
    發時才第一次見面，當天我是為了要與林泓甫、張議鴻交易
    毒品才相約見面；我坐上本件租賃車後，副駕駛座的人叫我
    先回我之車上確認身上的錢，當時我所帶的錢都放在身上了
    ；在本件租賃車時，我並未看到任何毒品等語（見原審卷第
    216、217、219、220頁）。則證人陳彥辰對於被告究竟係以
    分裝毒品，抑或要求證人陳彥辰確認帶足款項為由，要求陳
    彥辰返回其車上，其前後證述即有不一致，已難遽信。又證
    人陳彥辰既與被告2人素不相識，案發當天純粹為了交易毒
    品而相約見面，倘若證人陳彥辰本已將交易毒品之現款帶在
    身上，則當其坐上本件租賃車，卻未見任何毒品時，理應察
    覺異狀而放棄毒品交易並儘速離去，然其竟仍依被告之指示
    ，由其中一名被告陪同先行返回其車上等待，此舉實與常情
    有違，再由卷附之被告2人之手機分析報告（見18740號偵卷
    二第3至123頁）以觀，並無證據足認證人陳彥辰當日係向被
    告2人洽購毒品。是以，證人陳彥辰所述：當日有攜帶1萬70
    00元購毒金，均遭被告2人搶走云云，自難憑採。
  ②被告2人於原審審理中，經隔離訊問後，其2人就案發之過程
    、自被害人陳彥辰處取得之財物品項、數量、各該財物嗣後
    之處理方式等細節，所述尚屬一致（見原審卷第228至246頁
    ），是其等辯稱：並未強取陳彥辰之現金，而是拿取陳彥辰
    之10包毒咖啡包、2公克裝之愷他命5小包等毒品等   語，
    應非無稽。再者，被告2人既已坦認確有涉犯攜帶兇器
    強盜之犯行，其等實無庸僅爭執強盜取得之其中一項財物
    為毒品而非現金，況此等辯解，不僅未能減免渠等所犯之攜
    帶兇器強盜罪責，尚可能使被告2人另有涉犯違反毒品危害
    防制條例罪嫌之虞，倘非事實，被告2人應不至於自陷於此
    等不利益中，是益足徵其2人前開所辯，應可採信。
  ③從而，此部分應以被告2人所辯較可採信，公訴意旨認被告2
    人強取被害人陳彥辰之現金1萬7000元，尚難遽以認定。
 ㈢綜上所述，本案事證已臻明確，被告2人上開犯行，均堪以
    認定，均應依法論科。
三、論罪：
  ㈠被告張議鴻之辯護人主張扳手未扣案，無從判斷客觀是否對
    人的生命、身體安全構成威脅，是否為兇器，尚有疑義；另
    被告持該扳手之目的僅將之當作拆解車牌之工具，主觀上並
    未持以行兇傷人之犯意，應非兇器等語。惟所謂兇器，其種
    類並無限制，凡客觀上足對人之生命、身體、安全構成威脅
    ，具有危險性之兇器均屬之，且所謂攜帶兇器而犯之，不論
    其旨在行兇或僅便利行竊，只須主觀具有認識，而客觀攜帶
    有此種具有危險性之兇器為已足，不以攜帶之初有行兇之意
    圖為必要。查被告2人如事實欄一㈠所示，持以拆卸、竊取車
    牌之扳手1支雖未扣案，然為金屬材質，業據被告張議鴻於
    偵訊中陳述屬實（見18740號偵卷一第233頁），且既可用以
    拆卸汽車車牌之用，堪認若持之敲擊他人身體，足以造成一
    定傷害，而得供作施暴、毆人、行兇使用。是被告張議鴻之
    辯護人此部分之答辯並不足採。而被告2人如事實欄一㈡所示
    ，持以強取被害人陳彥辰財物之水果刀2把，造成被害人陳
    彥辰受有左手食指撕裂傷0.5公分長、前頸部擦挫傷等傷害
    ，已如前述，足證上開扳手及水果刀均在客觀上對人之生命
    、身體、安全構成威脅，具有危險性，核屬兇器無訛。
  ㈡按刑法強盜罪所規定之「至使不能抗拒」，係指行為人所施
    加於被害人之強暴、脅迫，足以壓抑被害人之抗拒，使其喪
    失意思自由，或使被害人身體上或精神上處於不能抗拒之狀
    態，即為已足，而是否已達此種程度，應按通常一般人所能
    抗拒之程度予以審認。如行為人所實行之不法手段足以抑制
    通常人之抗拒，使之喪失自由意志，即與之意義相當，不因
    暴力未直接施加被害人身體，或被害人有無實際抗拒行為，
    而影響強盜罪之成立。被害人能否抗拒，應依憑行為人所採
    取之客觀手段、被害人之主觀感受與被害當時所處環境、條
    件等情況，予以綜合判斷。查被告2人於凌晨3時20分許之深
    夜，一人從前方、另一人從後方，各持水果刀1把架住被害
    人陳彥辰之頸部，命其交出財物及取走被害人之財物，此舉
    客觀上已足以抑制被害人陳彥辰之自由意志，至其身體上或
    精神上達於不能抗拒之程度，而該當於刑法強盜罪之要件無
    訛。至被害人陳彥辰期間雖有反抗行為，然此係被害人陳彥
    辰為求掙脫，基於防護自己生命、身體及財產安全之本能反
    應，自不能因其反抗行為或嗣後持棍棒敲打本件租賃車等行
    為，即認被告2人持水果刀強取財物所為，尚未達使被害人
    不能抗拒之程度。
　㈢核被告2人如事實欄一㈠所為，均係犯刑法第321條第1項第3款
    之攜帶兇器竊盜罪；如事實欄一㈡所為，均係犯刑法第330條
    第1項、第321條第1項第3款之攜帶兇器強盜罪。被告2人於
    實行強暴之強盜行為時，因被害人反抗抓住刀柄遭劃傷，而
    造成被害人如事實欄一㈡所示之傷害，尚難認被告2人另有傷
    害之故意，是被害人此部分所受之傷害乃被告2人施強暴之
    當然結果，不另論傷害罪，公訴意旨認被告2人此部分另構
    成傷害罪，並與前揭加重強盜罪構成想像競合犯，從一重之
    攜帶兇器強盜罪處斷，即有未洽，應予更正。被告2人就前
    開犯行，均有犯意聯絡及行為分擔，為共同正犯。
  ㈣被告張議鴻之辯護人主張被告2人所犯之攜帶兇器竊盜罪及攜
    帶兇器強盜罪，係一行為觸犯上開2罪名，應從一重之攜帶
    兇器強盜罪處斷。惟被告2人上開2犯行，各次犯罪之時罪、
    地點相異，行為互殊，所侵害之財產法益亦不相同，此2個
    犯行，各自獨立，犯意各別、行為互殊，應予分論併罰。辯
    護人此部分之主張，洵無足採。
四、無刑法第59條之適用：
　　按刑法第59條規定犯罪情狀可憫恕者，得酌量減輕其刑，必
    須犯罪另有特殊之原因與環境，在客觀上足以引起一般同情
    ，認為即予宣告法定最低度刑期尤嫌過重者，始有其適用。
    被告2人均正值壯年，為貪圖一己私利而為本件加重竊盜、
    加重強盜等犯行，破壞社會秩序與治安甚鉅，客觀上尚無足
    以引起一般同情、顯可憫恕之情狀，難認被告2人有何情堪
    憫恕即科以最低度刑仍嫌過重之情，是上訴意旨主張本件應
    依刑法第59條減輕其刑等語，實屬無據。
五、上訴駁回（加重竊盜）部分：
  ㈠原審以被告2人上開加重竊盜犯行事證明確，適用刑法第28 
    條、第321條第1項第3款之規定；審酌被告2人均正值壯年，
    竟為躲避警方追查而竊取他人車牌，懸掛在本件租賃車上，
    所為，除造成被害人之財產損害外，更對被害人之心理造成
    影響，然被告2人犯後尚能坦承犯行，態度尚可，並考量其
    等之本案犯罪動機、目的、手段、所得財物，及其等於原審
    審理時自陳之教育程度、目前之工作、家庭經濟狀況（見原
    審第256、257頁）等一切情狀，均量處有期徒刑7月。並說
    明：被告2人竊得之車牌2面均已返還予被害人葉秉閎，有贓
    物認領保管單在卷足憑（見18740號偵卷一第123頁），就此
    部分應認被告2人已合法發還其等之犯罪所得，而不再繼續
    保有或管領，依刑法第38條之1第5項之規定爰不予宣告沒收
    。至被告2人供事實欄一㈠所示犯行之扳手1支，雖屬被告2人
    供犯罪所用之物，然並未扣案，亦不具刑法上重要性，亦爰
    不予宣告沒收。經核其認事、用法並無違法或不當，量刑亦
    稱妥適。
  ㈡被告2人上訴意旨請求依刑法第59條酌減其刑云云及被告張議
    源之辯護人為前開法律見解之辯稱，均無足採信，已如上述
    ；其2人另均主張：其等尚屬年輕，均坦承犯行、犯罪情節
    輕微、智識不高，被告林泓甫另須照顧家人，均請求從輕量
    等語。惟查：原審於量刑時已詳予審酌刑法第57條各款及前
    開所列情狀，予以綜合考量，所為量刑，實屬從低度量刑。
    既未逾越法律所規定之範圍，亦無濫用權限之情形，更無違
    反比例、平等原則之情形，且均已為相當之恤刑，難遽謂原
    判決就此部分之量刑有何不當。從而，被告2人此部分之上
    訴均無理由，應予駁回。
六、撤銷改判（加重強盜）部分：
　㈠原審認被告2人所涉共同加重強盜犯行事證明確，予以論罪科
    刑，固屬卓見。惟查：⒈被告2人於實行強暴之強盜行為時，
    因被害人反抗抓住刀柄遭劃傷，造成被害人受有傷害，尚難
    認被告2人另有傷害之故意，是被害人此部分所受之傷害乃
    被告2人施強暴之當然結果，不另論以傷害罪，原審認被告2
    人此部分另成立傷害罪，並與前揭加重強盜罪構成想像競合
    犯，從一重之攜帶兇器強盜罪處斷，即有未洽。⒉被告2人於
    本院審理中已與被害人和解並各賠償被害人3萬元，是此部
    分之量刑因子已有變更，被告2人此部分上訴請求從輕量刑
    即有理由；又被告2人既已依和解條件賠償被害人而該等數
    額核大於其等各犯罪所得1萬1千5百元及手機之價額，依刑
    法第38條之1第5項之規定亦應不予宣告沒收或追徵，則原判
    決就被告2人對上開犯罪所得予以沒收、追徵其價額，亦有
    違誤；至被告2人上訴另請求就此部分依刑法第59條規定酌
    減其刑云云，然此部分被告2人之犯行如何不符刑法第59條
    規定，已經說明如上，被告2人此部分上訴即非有理由。是
    被告2人此部分上訴，有部分有理由或無理由，惟原判決並
    有前開可議之處，即無從予以維持，自應由本院將原判決關
    於此部分予以撤銷改判。而原判決有關被告2人所定之應執
    行刑，因其等判決基礎已有變更而失所依附，亦應併予撤銷
    。
　㈡爰以行為人責任為基礎，審酌被告2人均正值壯年，竟不思
    循正途謀取所需，而以強暴至使不能抗拒之方式奪取他人財
    物，所為惡性不輕，除顯然欠缺尊重他人財產權之觀念，並
    造成被害人之財產損害及心理影響，然被告2人犯後尚能坦
    承犯行且與被害人和解並賠償其損失，犯後態度良好，並審
    酌被告2人之本案犯罪動機、目的、手段、所得財物多寡，
    及其等於原審審理時自陳之教育程度、目前之工作、家庭經
    濟狀況（見原審第256、257頁）等一切情狀，爰就被告林泓
    甫、張議鴻依序量處如主文第2項、第3項所示之刑，併審酌
    被告2人上開撤銷改判與上訴駁回部分之犯罪情節，時間間
    隔、侵犯法益、以及各該罪合併後之不法內涵、罪責原則、
    合併刑罰所生之效果、以及各刑中之最長期以上、各刑合併
    之刑期以下，爰定其等均應執行有期徒刑7年4月。 
  ㈢沒收部分：
　1.按供犯罪所用、犯罪預備之物或犯罪所生之物，屬於犯罪
    行為人者，得沒收之，刑法第38條第2項前段定有明文。查
    扣案如附表編號3、3-1之水果刀，為被告2人供作本案如   
     事實欄一㈡所示犯罪之用，業經被告2人於原審坦承不諱（
    見原審卷第131、147頁），自應分別於被告2人所犯如事實
    欄一㈡所示罪刑項下宣告沒收；又附表編號10之手機1支為被
    告張議鴻所有，作為與被害人陳彥辰聯絡之用，此為被告張
    議鴻於警詢中陳述詳實（見18740號偵卷第51頁），亦應於
    被告張議鴻所犯如事實欄一㈡所示罪刑項下宣告沒收。至扣
    案如附表編號1、2所示之物，均非被告2人所有；附表
    編號4所示之物，則無證據足認與被告2人之本案犯行相關，
    編號5至9所示之物，無證據足認專供被告2人為本案犯行之
    衣物，均不予宣告沒收。
　2.被告2人如事實欄一㈡所示之犯行，固取得被害人陳彥辰行動
    電話1支（交予被告張議鴻，嗣遭被告張議鴻丟棄在高速公
    路上，應認由被告張議鴻實質具處分權）、毒咖啡10包(無
    從證明含有第一、二級毒品)、2公克裝之愷他命5小包（以
    上毒品無從證明純質淨重達5公克以上）等物。惟被告2人由
    被害人陳彥辰處強取之毒咖啡包、愷他命等毒品已遭被告2
    人平分施用殆盡，而該等毒品之價值為2萬3000元乙情，業
    據被告2人於原審陳明在卷（見原審卷第127、227、228、23
    7、239、240頁），則此犯罪所得除了具犯罪所得之性質，
    亦為違禁物，然並未扣案或發還予被害人陳彥辰，而無從鑑
    驗其成分及純質淨重，亦無從依毒品危害防制條例之特別規
    定宣告沒收或沒收銷燬，惟依被告2人所述，前開毒品之價
    值既為2萬3000元，此即為該犯罪之違法行為所得，且被告2
    人係平分施用強盜所取得之前述毒品，應認其2人係平分取
    得前述違法行為所得即各1萬1500元；另被害人該支行動電
    話係二手APPLE6S，市價未逾1萬元。而被告2人於本院審理
    中已與被害人和解並各賠償被害人3萬元等情，各有其等之
    和解書在卷可憑，則被告2人賠償予被害人之上開數額核已
    大於其等各犯罪所得1萬1千5百元及手機之價額，依刑法第3
    8條之1第5項規定之意旨，爰不予宣告沒收或追徵。至被告2
    人強取被害人陳彥辰之車輛鑰匙，業經被告張議鴻丟棄在高
    路公路上，此為被告張議鴻於原審審理中供述明確（見原審
    卷第245頁），則此車鑰匙雖屬被告之犯罪所得，然因車鑰
    匙可再行複製，是以，應認被告強盜取得之車輛鑰匙不具刑
    法上之重要性，爰不予宣告沒收或追徵。
　　據上論斷，應依刑事訴訟法第368條、第369條第1項前段、
    第364條、第299條第1項前段，刑法第28條、第330條第1項
    、第51條第5款、第38條第2項前段，判決如主文。
本案經檢察官黃雅鈴提起公訴，檢察官謝名冠到庭執行職務。 
中　　華　　民　　國　　110 　年　　4 　　月　　28　　日
        　　刑事第二庭    審判長法　官  何　志　通
　　　　　　　　　　　　　　    法　官  許  月  馨
　　　　　　　　　　　　　　　　法  官  吳  進  發

以上正本證明與原本無異。     
強盜罪部分得上訴，其餘不得上訴。
如不服本判決得上訴部分應於收受送達後20日內向本院提出上訴
書狀，其未敘述上訴之理由者，並得於提起上訴後20日內向本院
補提理由書（均須按他造當事人之人數附繕本）「切勿逕送上級
法院」。
                              　　　　　　　　　　　　　
　　　　　　　　　　　　 　　　 書記官  詹  雅  婷

中　　華　　民　　國　　110 　年　　4 　　月　　28　　日

附錄本案論罪科刑法條：
中華民國刑法第321條第1項
犯前條第1項、第2項之罪而有下列情形之一者，處6月以上5年以
下有期徒刑，得併科50萬元以下罰金：
一、侵入住宅或有人居住之建築物、船艦或隱匿其內而犯之。
二、毀越門窗、牆垣或其他安全設備而犯之。
三、攜帶兇器而犯之。
四、結夥三人以上而犯之。
五、乘火災、水災或其他災害之際而犯之。
六、在車站、港埠、航空站或其他供水、陸、空公眾運輸之舟、
    車、航空機內而犯之。

中華民國刑法第330條第1項
（加重強盜罪）
犯強盜罪而有第321條第1項各款情形之一者，處7年以上有期徒
刑。



附表：

編號 物品名稱及數量 所有人/持有人  1 本件租賃車左後照鏡罩（黑色）1只 達運小客車租賃有限公司  2 銀色鋁製球棒1支 陳彥辰  3 水果刀1把 林泓甫 3-1 水果刀1把 張議鴻  4 IPHONE手機(IMEI：0000000000000 00、含0000000000 SIM卡1張) 1支 林泓甫  5 黑色短袖上衣1件 林泓甫  6 鞋子(鞋身黑、鞋底白)1雙 林泓甫  7 白色短袖上衣(ARMANI)1件 張議鴻  8 白色長褲1件 張議鴻  9 白色涼鞋1雙 張議鴻  10 蘋果廠牌IPHONE手機(IMEI：0000000 00000000、密碼：000000)0支 張議鴻